臺灣臺北地方法院刑事判決
111年度訴字第4號
公  訴  人  臺灣臺北地方檢察署檢察官
被      告  王培瑋
指定辯護人  本院公設辯護人唐禎琪  
上列被告因違反毒品危害防制條例案件，經檢察官提起公訴（11
0年度少連偵字第224號），本院判決如下：
    主  文
王培瑋販賣第三級毒品，未遂，處有期徒刑貳年貳月。
扣案含第三級毒品4-甲基甲基卡西酮成分之毒品果汁包貳拾包（
總驗餘淨重捌拾壹點貳捌公克，含包裝袋貳拾個），沒收。
    事  實
一、王培瑋明知4-甲基甲基卡西酮為第三級毒品，依毒品危害防
    制條例之規定，不得販賣，竟意圖營利，基於販賣第三級毒
    品之故意，於民國110年2月18日16時32分許，向不知情之少
    年施Ｏ儀（93年10月生）借用行動電話連結網際網路，以社
    交軟體TikTok帳號「@00000000rui_yi」張貼「新北営」等
    暗示欲販賣毒品果汁包訊息，招攬不特定人與之交易。嗣臺
    北市政府警察局大同分局員警於翌(19)日14時許執行網路巡
    邏勤務，發現上開訊息，佯裝買家而與王培瑋聯繫購毒事宜
    ，雙方議定以新臺幣（下同）7,000元買賣摻有第三級毒品4
    -甲基甲基卡西酮之果汁包20包（下稱毒品果汁包20包）。
    嗣王培瑋於110年2月19日18時53分許，依約前往新北市○○區
    ○○路00號前欲進行交易，王培瑋先將毒品果汁包20包交予員
    警檢視，當員警欲以現行犯逮捕王培瑋時，王培瑋趁隙逃逸
    ，員警當場扣得毒品果汁包20包（驗前總淨重82.74公克，4
    -甲基甲基卡西酮純質淨重4.13公克），始查獲上情。
二、案經臺北市政府警察局大同分局報告臺灣臺北地方檢察署檢
    察官偵查起訴。　
    理  由
壹、證據能力部分
　　本院引用被告以外之人於審判外之陳述，業經檢察官、被告
    王培瑋及辯護人於本院審理期日均同意有證據能力（見本院
    卷第86頁至第87頁），本院審酌該等證據作成之情況，核無
    違法取證或其他瑕疵，且與待證事實具有關聯性，認為以之
    作為證據為適當，依刑事訴訟法第159條之5規定，均有證據
    能力。其餘認定本案犯罪事實之非供述證據，查無違反法定
    程序取得之情，依刑事訴訟法第158條之4規定反面解釋，亦
    具有證據能力。
貳、實體部分
一、上揭犯罪事實，業據被告於警詢、偵查、本院準備程序及審
    理中均坦承不諱（見他卷第15頁至20頁，少連偵卷第27頁至
    第31頁，本院卷第51頁至第55頁、第85頁至第94頁），核與
    證人施Ｏ儀於警詢及偵查中證述情詞相符（見他卷第35頁至
    第39頁、第125頁至第127頁），復有職務報告書2份、社交
    軟體Instagram帳戶翻拍相片、臺北市政府警察局大同分局
    扣押筆錄及扣押物品目錄表、內政部警政署刑事警察局110
    年4月8日刑鑑字第1100028442號鑑定書、社交軟體TikTok貼
    文翻拍相片2張、通訊軟體wechat對話記錄翻拍相片18張附
    卷可查（見他卷第5頁至第8頁、第73頁、第87頁至第89頁、
    第99頁、105頁至第113頁），並有毒品果汁包20包扣案可資
    佐證，足認被告之自白與事實相符，堪以採信。本案事證明
    確，被告犯行堪予認定，應依法論科。
二、論罪科刑：
  ㈠所犯法條：
　　按警方為求破案，佯裝購毒者而與毒販聯繫，經毒販允諾，
    依約攜帶毒品至約定地點而旋為員警當場查獲者，因員警原
    無買受毒品之意思，事實上不能真正完成買賣毒品之行為，
    故販毒者僅成立販賣毒品未遂罪。經查，本件係被告先在網
    路上刊登販賣毒品之訊息，再由喬裝買家之員警向被告偽稱
    欲購買毒品，則被告既有販賣第三級毒品之犯意，且形式上
    已與員警達成買賣毒品之意思合致，即已著手實施販毒之行
    為無疑。惟因員警意在辦案，欠缺買受毒品之真意，故事實
    上不能真正完成買賣毒品之行為，被告應僅成立販賣毒品未
    遂之罪。是核被告所為，係犯毒品危害防制條例第4條第6項
    、第3項之販賣第三級毒品未遂罪。
　㈡刑之減輕事由：
　⒈被告客觀上已著手實施販賣毒品犯行，然喬裝為毒品買家假
    意購毒之員警自始即不具購買之真意，事實上不能真正完成
    買賣而未遂，為未遂犯，爰依刑法第25條第2項之規定，按
    既遂犯之刑減輕其刑。
　⒉按犯毒品危害防制條例第4條至第8條之罪於偵查及歷次審判
    中均自白者，減輕其刑，毒品危害防制條例條例第17條第2
    項定有明文。查被告迭於警詢、偵查及本院審理中均自白犯
    行，業如前述，爰依毒品危害防制條例條例第17條第2項減
    輕其刑，並依法遞減其刑。
　⒊辯護人雖主張本案應有刑法第59條適用云云，惟按刑法第59
    條之酌量減輕其刑，必須犯罪另有其特殊之原因與環境等，
    在客觀上足以引起一般同情，認為即予宣告法定最低刑期，
    猶嫌過重者，始有其適用。審酌被告無視我國毒品禁令，以
    網路張貼販毒訊息並著手販賣毒品，造成毒品流通至不特定
    人之危險，情節非輕，復未見被告犯罪有何足堪憫恕之特殊
    之原因與環境，況本案經適用上述未遂犯及偵審自白之規定
    減輕其刑後，已無情輕法重之憾，是以，本案無從適用刑法
    第59條酌減其刑。
　㈢量刑審酌：
　⒈爰審酌被告明知毒品對人體危害甚鉅而為政府機關所嚴加查
    緝處罰，竟仍欲藉此牟利，當不宜輕縱；惟念扣案之毒品果
    汁包20包未及流入市場即遭警查獲，犯罪所生損害並非極高
    ，又被告坦承犯行，犯後態度良好，兼衡被告自陳：國中肄
    業，目前於屏東擔任防水工程學徒，日薪1,300元，未婚，
    在屏東與母親同住，經濟狀況勉持之生活狀況等一切情狀（
    見本院卷第93頁），量處如主文所示之刑。
　⒉按受2年以下有期徒刑、拘役或罰金之宣告，認以暫不執行為
    適當者，方得宣告緩刑，此見刑法第74條第1項規定甚明。
    本件被告係受逾2年之有期徒刑宣告，自不符刑法第74條第1
    項所規定之緩刑要件，無從宣告緩刑，附此敘明。
三、沒收：
　  扣案之毒品果汁包20包，送驗後檢出含第三級毒品4-甲基甲
    基卡西酮（驗餘總淨重81.28公克），有內政部警政署刑事
    警察局110年4月8日刑鑑字第1100028442號鑑定書在卷可考
    （見他卷第99頁），屬第三級毒品暨違禁物，應依刑法第38
    條第1項之規定宣告沒收。另用以包裝上開毒品之包裝袋20
    個，因殘有毒品，難以析離且無析離必要與實益，應與毒品
    整體同視，依前開規定沒收之。
據上論斷，應依刑事訴訟法第299條第1項前段，毒品危害防制條
例第4條第6項、第3項、第17條第2項，刑法第11條前段、第25條
第2項、第38條第1項，判決如主文。
本案經檢察官江宇程提起公訴，檢察官張友寧到庭執行職務。
中　　華　　民　　國　　111 　年　　6 　　月　　10　　日
　　　　　　　刑事第五庭審判長法  官  李小芬
　　　　　　                  法  官  林虹翔
　　　　　　　　　　　　　　　法  官　林志洋
以上正本證明與原本無異。
如不服本判決應於收受送達後20日內向本院提出上訴書狀，並應
敘述具體理由；其未敘述上訴理由者，應於上訴期間屆滿後20日
內向本院補提理由書（均須按他造當事人之人數附繕本）「切勿
逕送上級法院」。因疫情而遲誤不變期間，得向法院聲請回復原
狀。
                              書記官  黃傳穎
中　　華　　民　　國　　111 　年　　6 　　月　　10　　日
附錄法條：
毒品危害防制條例第4條
製造、運輸、販賣第一級毒品者，處死刑或無期徒刑；處無期徒
刑者，得併科新臺幣3千萬元以下罰金。
製造、運輸、販賣第二級毒品者，處無期徒刑或10年以上有期徒
刑，得併科新臺幣1千5百萬元以下罰金。
製造、運輸、販賣第三級毒品者，處7年以上有期徒刑，得併科
新臺幣1千萬元以下罰金。
製造、運輸、販賣第四級毒品者，處5年以上12年以下有期徒刑
，得併科新臺幣5百萬元以下罰金。
製造、運輸、販賣專供製造或施用毒品之器具者，處1年以上7年
以下有期徒刑，得併科新臺幣1百50萬元以下罰金。
前五項之未遂犯罰之。